---
title: "Creación de un Data Frame"
output:
  pdf_document: default
  html_document:
    df_print: paged
autor: Juan Francisco Gracia Sercado
---

<b>Vamos a trabajar con  las preguntas 8, 9, 13 y 14 del capítulo 3 del libro: <br></b>
<b>Producto, Excedente y Crecimiento de José Carlos Valenzuela Feijóo</b>

<u><b><i>NOTAS </i></b> </u>

<b>PARA CALCULAR EL TRABAJO VIVO DISPONIBLE <i>Tvd</i>:</b>

<math>$Tvd = (N)(\frac{Na}{N})(\frac{Nap}{Na}) (Jta) = (Nap)(Jta)$ <br>
<ul>
<li>$N =$ Población Total</li> 
<li>$Na =$ Población Ocupada</li>
<li>$Nap =$ Poblacion Ocupada Productiva</li>
<li>$Jta =$ Jornada de Trabajo Anual</li>
</ul>
</math>

<math>
<ul>
<li>$\frac{Na}{N} =$ Coeficiente de Ocupados </li>
<li>$\frac{Nap}{Na} =$ Coeficiente de productivos </li>
</ul>
</math>

<b>TAMBIÉN SE PUEDE CALCULAR DE LA SIGUIENTE FORMA<br></b>

<math>
$Tvd = N (\frac{Net}{N})(\frac{Nea}{Net})(\frac{Na}{Nea})(\frac{Nap}{Na})(Jta) = (Nap) (Jta)$<br>
<ul>
<li>$Net =$ Población en Edad de Trabajar </li>
<li>$Nea =$ Población Economicamente Activa</li>
</ul>
</math>


<b><u>Pregunta 8</u></b>

En una economía imaginaria, en cierto periodo, se observan los siguientes fenómenos:<br>

a) La población total se duplica. <br>
b) Se altera  la estructura demográfica de tal modo que la población en edad de trabajar pasa de 35 a 30%. <br>
c) De la población en edad de trabajar, los ocupados cosntituían 50%  al empezar el periodo, y 50% a final del periodo.<br>
d) Los ocupado en tareas productivas representan 65% de la ocupación total al inicio del periodo, y 50% al finalizr el periodo.<br>
e) La jornada de trabajo anual permanece constante.<br>

<b>¿Cuál fue la variación de la masa de trabajo vivo productivo disponible</b>
<br>
<br>
<b><u>SOLUCIÓN</u></b>
 

```{r}

datos<-data.frame(
  "variable" = as.character(c("N", "Net", "Na", "Nap","Jta")),
  "periodo 1 en porciento" = as.numeric(c(100, 35, 50, 65, 100)),
  "periodo 2 en porciento" = as.numeric(c(200, 30, 50, 50, 100))
)

datos

```

Calculamos 

```{r}
periodo1<-data.frame(
  "variable" = as.character(c("N", "Net", "Na", "Nap","Jta")),
  "porcientoP1" = as.numeric(c(100, 35, 50, 65, 100))
)
```
<br>Creamo una nueva variable valor, la cual es resultado de una regla de tres </br>

<math> 

$valorP1_{i+1} = \frac{porcientoP1_{i+1}* valorP1_{i}}{100}$<br>
$i = 1,2,3$<br>
<ul>
<li>El $valorP1_{1} = 1$ Población al incio del periodo</li>
<li>El $valorP1_{5} = 1$ Jornada de trabajo anual al inicio del periodo</li>
</math>

```{r}
periodo1$valorP1 <-numeric(dim(datos)[1])
periodo1$valorP1[1] <- 1 
periodo1$valorP1[5] <- 1
```
<br>Realizamos un ciclo for para calcular la regla de tres </br>



```{r}
for (i in 1:3) {
  periodo1$valorP1[i+1] <- (periodo1$porcientoP1[i+1]*periodo1$valorP1[i])/100
  
}

periodo1
```

```{r}
periodo2<-data.frame(
  "variable" = as.character(c("N", "Net", "Na", "Nap","Jta")),
  "porcientoP2" = as.numeric(c(200, 30, 50, 50, 100))
)
```
<br>Creamo una nueva variable valor, la cual es resultado de una regla de tres </br>
<math> 

$valorP2_{i+1} = \frac{porcientoP2_{i+1}* valorP2_{i}}{100}$<br>
$i = 1,2,3$<br>
<ul>
<li>El $valorP2_{1} = 2$ Población al finalizar del periodo esta se duplica</li>
<li>El $valorP2_{5} = 1$ Jornada de trabajo anual al finalizar del periodo. Esta se mantiene constante</li>
</math>

```


```{r}
periodo2$valorP2 <-numeric(dim(datos)[1])
periodo2$valorP2[1] <- 2
periodo2$valorP2[5] <- 1
```
<br>Realizamos un ciclo for para calcular la regla de tres </br>



```{r}
for (i in 1:3) {
  periodo2$valorP2[i+1] <- (periodo2$porcientoP2[i+1]*periodo2$valorP2[i])/100
  
}

periodo2
```

<b> Creamos la variable datos2, la cual contiene las siguientes variables:<br>
variable<br>
valorP1<br>
valorP2</b>

```{r, warning=F, message=F}
library(dplyr)

datos2 <- cbind.data.frame(datos$variable, periodo1$valorP1, periodo2$valorP2)
datos2
```
<b>Agregmos la variable tasa_de_crecimiento </b>

```{r}
datos2$tasa_de_crecimiento <- numeric(dim(datos2)[1])

for (i in 1:dim(datos2)[1]) {
  datos2$tasa_de_crecimiento[i] <- (periodo2$valorP2[i]/periodo1$valorP1[i])-1
  
}


datos2
```

<b>CALCULAMOS EL TRABAJO VIVO DISPONIBLE PARA AMBOS PERIODOS </b

<math> $Tvd_i = (Nap_i) (Jta_i)$<br>
$i = 1,2$ 
</math>

```{r}
Tvd1<- datos2$`periodo1$valorP1`[4]*datos2$`periodo1$valorP1`[5]
cat("El trabajo vivo disponible para el periodo 1 es: ", Tvd1)


Tvd2<- datos2$`periodo2$valorP2`[4]*datos2$`periodo2$valorP2`[5]

cat("El trabajo vivo disponible para el periodo 2 es: ", Tvd2)
```

<b>CALCULAMOS LA VARIACIÓN DEL TRABAJO VIVO DISPONIBLE </b>

```{r}
variacionTvd <- (Tvd2/Tvd1)-1
cat("La variación del trabajo vivo disponible es: ", variacionTvd )

```


